









UX / UI DESIGNER

Mi objetivo profesional es mejorar la experiencia del usuario y la interfaz de aplicaciones y sitios web.

Me esfuerzo por crear diseños intuitivos y atractivos que sean fáciles de usar y satisfagan las necesidades de los usuarios. Esto incluye realizar investigaciones, pruebas de usabilidad y colaborar con otros equipos para asegurar que el producto final no solo sea funcional, sino también estéticamente agradable.

Madrid **ESPAÑA**

ESTUDIOS

2024

Bootcamp en UX/UI & Product **Design Immersive**

UXER School, 200h

2020

Máster en Diseño Web Front End

Escuela Creactiva, 200h

2014 - 2018

Grado en Bellas Artes

Univ. Rey Juan Carlos, 6000h

2012 - 2014

Técnico Superior en Diseño y **Producción Editorial**

IES Puerta Bonita, 2000h

HABILIDADES TÉCNICAS











- Maquetación web con HTML5 y CSS3
- Wordpress y Elementor
- Herramientas de desarrollo y colaboración: **Jira** y **Confluence**
- Metodologías ágiles Design Sprint
- Landing pages con Unbounce
- Plantillas para Mailchimp
- Presentaciones profesionales con PowerPoint
- Animación flash con Adobe Animate
- Edición de vídeo básica con Adobe Premiere Pro

EXPERIENCIA



2021 - Actualidad

Smartick

Diseño UI

• Crear interfaces digitales, atractivas y funcionales, centrándome en la experiencia visual y la usabilidad para mejorar la interacción usuario-producto.

Diseño 360ª en área de Marketing

- Planificar, conceptualizar y diseñar campañas publicitarias implementando estrategias de marca.
- Diseño offline: cartelería, flyers, infografías, grandes formatos, rollups, etc. preparados para imprenta.
- Diseño digital: desarrollo de landing pages, campañas de emailing, redes sociales, maquetación web, animaciones, banners, etc.

2014 - Actualidad

Editorial EDAF

Diseño Editorial

- Diseñar y organizar de contenido en medios impresos y digitales para libros y otros materiales publicitarios.
- Material promocional para el libro y su punto de venta: rollups, invitaciones, redes sociales, etc.

2020 - 2021

Telefónica

Intership de Diseño e Ilustración en Comunicación Interna

- Crear y desarrollar materiales de comunicación visual para asegurar que los mensajes internos sean eficaces y lleguen a su público objetivo.
- Identidades corporativas para nuevos modelos de trabajo.

2018 - 2020

Marta Elza Ilustración

Freelance

- Ilustraciones para libros infantiles. Varios títulos publicados.
- Encargos personales.